最高法院刑事判決　　　　　　　　　　111年度台上字第497號
上　訴　人　游斐嵐


選任辯護人　胡倉豪律師
　　　　　　劉東霖律師
上列上訴人因違反廢棄物清理法案件，不服臺灣高等法院中華民
國110 年8月24日第二審判決（110年度上訴字第1616號，起訴案
號：臺灣桃園地方檢察署107年度偵字第31251號），提起上訴，
本院判決如下：
    主  文
上訴駁回。
    理  由
一、按刑事訴訟法第377 條規定，上訴於第三審法院，非以判決
    違背法令為理由，不得為之。是提起第三審上訴，應以原判
    決違背法令為理由，係屬法定要件。如果上訴理由書狀並未
    依據卷內訴訟資料，具體指摘原判決不適用何種法則或如何
    適用不當，或所指摘原判決違法情事，顯與法律規定得為第
    三審上訴理由之違法情形，不相適合時，均應認其上訴為違
    背法律上之程式，予以駁回。
二、本件原判決撤銷第一審之不當附條件緩刑宣告有罪判決，改
    判仍論上訴人游斐嵐犯廢棄物清理法第46條第4 款之未領有
    許可文件清理廢棄物罪，處有期徒刑1年2月。已詳述憑以認
    定犯罪事實之依據及如何審酌量刑之理由。
三、宣告緩刑與否，固屬實體法上賦予法院得為自由裁量之事項
    ，惟法院行使此項職權時，除應審查被告是否符合緩刑之法
    定要件外，仍應就被告有以暫不執行刑罰為適當之情形，亦
    即就犯罪狀況、造成之損害及危險性、被告之動機暨犯後態
    度、有無再犯之虞等情，加以審酌；法院行使此項裁量職權
    時，應受一般法律原則之拘束，即必須符合所適用法律授權
    之目的，並受法律秩序之理念、法律感情及慣例等所規範，
    若違反比例原則、平等原則時，得認係濫用裁量權而為違法
    。原判決已敘明上訴人曾有違反廢棄物清理法第46條第4 款
    之犯行，經檢察官為附條件之緩起訴處分確定，於民國 106
    年3 月20日緩起訴期滿後數月，隨即再犯本案，且於偵查中
    經檢察官質以為何再犯本案時稱：我不覺得我違法等語，嗣
    於第一審及原審審理中雖均為認罪之陳述，然仍稱：我覺得
    我撿垃圾，分不清楚事業跟民間垃圾，我只是想撿回收，不
    知道會犯這樣的法等語，顯見上訴人並未因前案緩起訴處分
    而知所悔改。且上訴人於前案緩起訴處分案件中違法貯存、
    處理之一般事業廢棄物，包括廢塑膠桶、廢塑膠、廢帆布、
    廢輪胎、廢電子零件組、廢鐵削、大型積水槽、廢氣體鋼瓶
    等，有緩起訴處分書存卷可參，其中廢塑膠桶、廢塑膠、廢
    輪胎、廢電子零件組等與上訴人於本案違法貯存、清除之一
    般事業廢棄物為廢塑膠混合物、附零組件之廢印刷電路板等
    ，種類並無不同。再者，上訴人除前案經緩起訴處分及本案
    以外，另分別因承租其他倉庫、土地非法貯存廢棄物，而經
    臺灣桃園地方檢察署檢察官認上訴人涉犯未領有許可文件清
    理廢棄物之罪嫌，分別以110 年度偵字第15162號、109年度
    偵字第3377號起訴書提起公訴，有其前案紀錄表及上開起訴
    書在卷可憑，是上訴人屢次違反前開規定，難認其知所警惕
    而無再犯之虞。從而，第一審宣告緩刑4 年，緩刑期間付保
    護管束，並應參加法制教育4 場次等，乃未詳予參酌上訴人
    之前案紀錄以及廢棄物清理法乃著重公共利益之維護，難謂
    妥適，爰予撤銷改判等旨。所為論斷，經核於法並無不合。
四、上訴意旨置原判決之論敘於不顧，猶執前詞，仍謂：伊於第
    一、二審均坦承犯行，且犯後已將廢棄物清除完畢，獲取地
    主諒解，且伊非故意再犯，至前開二案尚未判刑確定，又伊
    係單親扶養2 名子女，原審撤銷附條件緩刑宣告，要屬違法
    等語。經核係對於原審裁量撤銷附條件緩刑之適法職權行使
    ，任意指為違法，要與法律規定得為第三審上訴理由之違法
    情形，不相適合。本件上訴違背法律上之程式，應予駁回。
據上論結，應依刑事訴訟法第395條前段，判決如主文。
中    華    民    國   111    年    3     月    30    日
                  刑事第五庭審判長法  官  吳  信  銘  
                                  法  官  何  菁  莪  
                                  法  官  沈  揚  仁  
                                  法  官  蔡  廣  昇  
                                  法  官  梁  宏  哲  
本件正本證明與原本無異
                                  書記官
中    華    民    國   111    年    4     月    11    日